【裁判字號】    97,訴,567
【裁判日期】    970317
【裁判案由】    毒品危害防制條例
【裁判全文】
臺灣板橋地方法院刑事判決              97年度訴字第567號
公  訴  人  臺灣板橋地方法院檢察署檢察官
被      告  甲○○
上列被告因違反毒品危害防制條例案件，經檢察官提起公訴（96
年度毒偵字第9124號），因被告於準備程序中就被訴事實為有罪
之陳述，經本院合議庭裁定由受命法官獨任進行簡式審判程序，
並判決如下：
    主  文
甲○○施用第一級毒品，累犯，處有期徒刑捌月。扣案之海洛因
肆包（驗餘淨重合計零點參柒肆陸公克）及海洛因殘渣袋貳拾只
（內含海洛因量微無法磅秤，無法與外包裝析離），均沒收銷燬
，扣案之包裝上開海洛因之外包裝袋肆只、注射針筒陸支、止血
帶壹條及分裝袋玖拾只，均沒收；又施用第二級毒品，累犯，處
有期徒刑肆月。應執行有期徒刑拾月。扣案之海洛因肆包（驗餘
淨重合計零點參柒肆陸公克）及海洛因殘渣袋貳拾只（內含海洛
因量微無法磅秤，無法與外包裝析離），均沒收銷燬，扣案之包
裝上開海洛因之外包裝袋肆只、注射針筒陸支、止血帶壹條及分
裝袋玖拾只，均沒收。
    事  實
一、甲○○前於民國81年間因槍砲案件，經臺灣高等法院以82年
    度上訴字第1336號判處有期徒刑8月、7月，應執行有期徒刑
    1 年確定；復因違反麻醉藥品管理條例案件，經本院以82年
    度訴字第32號判處有期徒刑3 年2 月確定；又因搶奪案件，
    經臺灣高等法院以84年度上更一字第467 號撤銷原判決，改
    判有期徒刑10月確定，三案接續執行，於86年2 月4 日縮短
    刑期假釋出監並付保護管束，然於假釋期間，因偽造文書案
    件，經本院以90年度板簡字第792 號判處有期徒刑3 月，另
    經撤銷假釋接續執行殘刑，於93年1 月30日執行完畢。又其
    因施用毒品案件，經本院以90年度毒聲字第1419號裁定送觀
    察、勒戒，因認有繼續施用毒品之傾向，令入戒治處所施以
    強制戒治，於90年10月26日停止戒治，於91年4 月18日強制
    戒治期滿，並經台灣板橋地方法院檢察署檢察官以91年度戒
    偵字第339 號為不起訴處分確定；復因施用毒品案件，經本
    院以96年度訴字第1600號判處有期徒刑7 月確定，依法減為
    有期徒刑3 月15日；再因施用毒品案件，經本院以96年度訴
    字第4256號判處有期徒刑8 月、4 月，應執行有期徒刑10月
    確定。詎仍不知悔改，於上開強制戒治執行完畢釋放後5 年
    內，再犯上開施用毒品案件後，復基於施用第二級毒品甲基
    安非他命（起訴書誤載為安非他命，以下均同）之犯意，於
    96年11月6 日中午某時許，在臺北縣中和市○○街68巷53
    號之住處內（起訴書誤載為96年11月8 日為警採尿前回溯96
    小時內某時，在不詳地點），以放置甲基安非他命於吸食器
    內加熱後吸食煙霧之方式，施用甲基安非他命1 次。甲○○
    復另行起意，基於施用第一級毒品海洛因之犯意，於同年月
    8 日凌晨0 時許（起訴書誤載為同年月8 日凌晨某時許），
    在臺北縣土城市○○路278 巷28弄12號5 樓，以海洛因加水
    稀釋後以針筒內注射之方式，施用海洛因1 次。嗣於同年月
    8 日凌晨1 時許，在臺北縣土城市○○路278 巷28弄12號5
    樓加蓋處，為警查獲，並扣得海洛因4 包（合計淨重0.377
    公克，取樣0.0024公克鑑定用罄，剩餘0.3746公克）及甲○
    ○所有供施用海洛因所用、所預備之注射針筒6 支、海洛因
    殘渣袋20只（內含微量海洛因）、止血帶1 條及分裝袋90只
    ，另經警採其尿液檢驗後，呈嗎啡及甲基安非他命陽性反應
    ，始查悉上情。
二、案經臺北縣政府警察局海山分局報告台灣板橋地方法院檢察
    署檢察官偵查起訴。
    理  由
一、上揭施用第一級毒品海洛因、第二級毒品甲基安非他命各 1
    次事實，業據被告甲○○於本院審理時坦承不諱，而被告為
    警查獲時採集之尿液，經送驗結果呈嗎啡及甲基安非他命陽
    性反應，此有台北縣政府警察局海山分局毒品危害防制條例
    被移送者姓名代碼暨代碼對照表、台灣檢驗科技股份有限公
    司CH/2007/B0734 號濫用藥物尿液檢驗報告1 份附卷可佐，
    並有海洛因4 包（合計淨重0.377 公克，取樣0.0024公克鑑
    定，餘0.3746公克）、注射針筒6 支、海洛因殘渣袋20只（
    內含微量海洛因）、止血帶1 條及分裝袋90只扣案可稽。又
    被告前於90年間因施用毒品案件，經本院以90年度毒聲字第
    1419號裁定送觀察、勒戒，因認有繼續施用毒品之傾向，令
    入戒治處所施以強制戒治，於90年10月26日停止戒治，於91
    年4 月18日強制戒治期滿，並經台灣板橋地方法院檢察署檢
    察官以91年度戒偵字第339 號為不起訴處分確定；復因施用
    毒品案件，經本院以96年度訴字第1600號判處有期徒刑7 月
    ，依法減為有期徒刑3 月15日確定；再因施用毒品案件，經
    本院以96年度訴字第4256號判處有期徒刑8 月、4 月，應執
    行有期徒刑10月確定，有臺灣高等法院被告前案紀錄表1 份
    在卷可稽，其於強制戒治執行完畢釋放後5 年內，再犯上開
    施用毒品案件後，再為本件施用毒品犯行，應可認定。綜上
    ，本案事證明確，被告犯行洵堪認定，應予依法論科。
二、核被告甲○○所為，係犯毒品危害防制條例第10條第1 項之
    施用第一級毒品罪、同條第2 項之施用第二級毒品罪。被告
    施用前後分別持有海洛因、甲基安非他命之低度行為，應分
    別為施用海洛因、甲基安非他命之高度行為所吸收，不另論
    罪。另按人體施用甲基安非他命後，其主要代謝物中，未改
    變型態之甲基安非他命占施用劑量達百分之四十三，安非他
    命則約為百分之五；人體若係施用安非他命後，主要代謝物
    中則有未改變型態之安非他命，但無甲基安非他命，此經法
    務部調查局以93年5 月4 日調科壹字第09362413980 號函釋
    明在案。足見人體若施用安非他命，其尿液代謝物不會出現
    甲基安非他命，惟人體若施用甲基安非他命，其尿液代謝物
    除主要有甲基安非他命外，亦可能有少量之安非他命。本案
    被告之尿液經檢驗除呈現少量安非他命陽性反應外，主要係
    呈現甲基安非他命之陽性反應，依上開函示，被告自不可能
    係施用安非他命，而應係施用甲基安非他命，公訴意旨認被
    告係施用安非他命，容有誤解，應予更正。被告所犯上開2
    罪，犯意各別，罪名不同，應分論併罰。又被告前因槍砲案
    件，經臺灣高等法院以82年度上訴字第1336號判處有期徒刑
    8 月、7 月，應執行有期徒刑1 年確定；復因違反麻醉藥品
    管理條例案件，經本院以82年度訴字第32號判處有期徒刑3
    年2 月確定；又因搶奪案件，經臺灣高等法院以84年度上更
    一字第467 號判處有期徒刑10月確定，三案接續執行，於86
    年2 月4 日縮短刑期假釋出監並付保護管束，然於假釋期間
    ，因偽造文書案件，經本院以90年度板簡字第792 號判處有
    期徒刑3 月，另經撤銷假釋接續執行殘刑，於93年1 月30日
    執行完畢，有臺灣高等法院被告前案紀錄表1 份附卷可稽，
    其於5 年以內故意再犯本件有期徒刑以上之2 罪，均為累犯
    ，依刑法第47條第1 項規定分別加重其刑。爰審酌被告有多
    次施用毒品前科，竟不知悔改復施用毒品、其犯罪手段、生
    活狀況、國中肄業之智識程度、施用毒品係對自己身體之殘
    害，及其犯罪後均坦承犯行之態度等一切情狀，分別量處如
    主文所示之刑，併定其應執行之刑。
三、扣案之海洛因4包（合計淨重0.377公克，取樣0.0024公克鑑
    定，剩餘0.3746公克），內含第一級毒品海洛因，有交通部
    民用航空局航空醫務中心航藥鑑字第0970121 號毒品鑑定書
    1 份附卷可憑，又扣案殘渣袋20只內含之第一級毒品海洛因
    （量微無法磅秤，且無法與外包裝析離），均為查獲之毒品
    ，均應依毒品危害防制條例第18條第1 項前段規定沒收銷燬
    之。另包裝上開海洛因之外包裝袋4 只、注射針筒6 支、止
    血帶1 條及分裝袋90只，為被告所有，且供被告本案施用海
    洛因犯行所用、所預備之物（本院卷第34頁），應依刑法第
    38 條 第1 項第2 款之規定沒收之。至扣案SIM 卡1 張雖為
    被告所有，然客觀上並無從認定係供被告施用毒品所用之物
    ，爰不予宣告沒收。
據上論斷，應依刑事訴訟法第273 條之1 第1 項、第299 條第 1
項前段，毒品危害防制條例第10條第1 項、第2 項、第18條第 1
項前段，刑法第11條前段、第47條第1 項、第51條第5 款、第38
條第1 項第2 款，判決如主文。
本案經檢察官陳旻源到庭執行職務。
中    華    民    國    97    年    3     月    17    日
                  台灣板橋地方法院刑事第十三庭
                      法  官  俞秀美
以上正本證明與原本無異。
如不服本判決，應於判決送達後10日內向本院提出上訴狀（應附
繕本）。
                      書記官  謝怡貞
中    華    民    國    97    年    3     月    17    日
附錄本案論罪科刑之法條：
毒品危害防制條例第10條
施用第一級毒品者，處 6 月以上 5 年以下有期徒刑。
施用第二級毒品者，處3年以下有期徒刑。


司法院資訊處製作；財團法人民間司法改革基金會備份。
